臺灣臺中地方法院刑事判決　　　　　　 100年度易字第1029號
公　訴　人　臺灣臺中地方法院檢察署檢察官
被　　　告　陳璇
上列被告因詐欺案件，經檢察官提起公訴（99年度偵字第1287號
），被告自白犯罪，經本院合議庭裁定由受命法官依簡式審判程
序判決如下：
    主    文
陳璇犯詐欺取財罪，處有期徒刑伍月，如易科罰金，以新臺幣壹
仟元折算壹日，緩刑貳年。
    犯罪事實
一、陳璇於民國97年10月7日，在UT網路聊天室結識鄒丞謦，雙
    方隨即交換MSN郵件。陳璇明知其已結婚，育有2名子女，因
    缺錢花用，竟意圖為自己不法之所有，基於詐欺之接續犯意
    ，於97年10月12日雙方MSN通訊時向鄒丞謦謊稱其為單身且
    未婚，致鄒丞謦陷於錯誤，開始展開追求。之後陳璇陸續以
    家中經濟困頓、積欠房租及合會會款、車禍受傷、弟弟向地
    下錢莊借錢等名義向鄒丞謦調支款項，鄒丞謦因誤信陳璇仍
    單身，遂自97年10月13日起陸續匯款至陳璇指定之女兒陳慧
    萱臺中何厝郵局帳戶（局號：0000000號；帳號：0000000號
    ）、賴章豔大肚蔗郵局帳號（0000000號；帳號：0000000
    號）及陳淑誕臺中五權路郵局帳戶（局號：0000000號；帳
    號0000000號），於98年4月25日起並交付鄒丞謦所有中國信
    託新莊分行帳戶（帳號000000000000號）金融卡予陳璇提款
    使用。迄98年10月27日止，共匯款及遭陳璇提款共新臺幣（
    下同）92萬5854元（原共匯款93萬3881元，扣除97年10月9
    日、97年10月10日匯款要求陳璇停止援交款項）。嗣於98年
    11月9日鄒丞謦接獲自稱陳璇男友來電要求不要聯絡，且陳
    旋均避不見面，始知受騙。
二、案經鄒丞謦訴由臺中市警察局（現改制為臺中市政府警察局
    ）第六分局報告臺灣臺中地方法院檢察署檢察官偵查起訴。
    理   由
一、被告所犯，非死刑、無期徒刑、最輕本刑為3年以上有期徒
    刑之罪，或高等法院管轄第一審之案件，被告於準備程序中
    ，就前揭被訴事實為有罪之陳述，經受命法官告以簡式審判
    程序之旨，並聽取被告與公訴人之意見後，本院認無不得或
    不宜改依簡式審判程序進行之處，爰依刑事訴訟法第273條
    之1第1項、第284條之1，經合議庭評議後，裁定本件由受命
    法官獨任進行簡式審判程序，是本件之證據調查，依刑事訴
    訟法第273條之2規定，不受同法第159條第1項、第161條之2
    、第161條之3、第16 3條之1及第164條至170條規定之限制
    ，亦無再通知告訴人即證人鄒丞謦予以調查之必要，合先敘
    明。
二、上揭犯罪事實，業據被告於本院準備程序及審理時坦承，並
    經證人鄒丞謦、賴章豔、陳淑誕於警詢、偵訊時陳述明確，
    復有告訴人與被告之MSN通訊、簡訊紀錄、告訴人中國信託
    銀行新莊分行帳戶（帳號000000000000號、000000000000號
    ）、陳慧萱臺中何厝郵局、賴章豔大肚蔗郵局、陳淑誕臺
    中五權路郵局帳戶往來明細及被告之戶籍資料等件附卷足以
    佐證，被告罪行堪以認定。
三、核被告所為，係犯刑法第339條第1項之詐欺取財罪。被告係
    本於同一詐騙告訴人之計畫，而於密切接近之時地內，接續
    對同一被害人實施詐騙，並陸續向告訴人取得款項，其被害
    法益既分屬同一，自可包括評價均認為係一接續行為，而就
    各次之詐欺行為論以單一之詐欺取財之接續犯。爰審酌被告
    明知其已結婚並育有2名子女，竟謊稱其為單身，致告訴人
    陷於錯誤，為追求被告，應被告之要求陸續匯款予被告所指
    定之帳戶中，使告訴人受有損害，然另參酌被告於本院準備
    程序及審理時已坦認犯行，且已與告訴人成立調解（有本院
    100年度司中調字第1123號調解程序筆錄在卷）及蒞庭檢察
    官於本院審理中請求從輕量刑等一切情狀，量處如主文所示
    之刑，並定其易科罰金之折算標準。起訴書固求處被告有期
    徒刑1年6月，依上所述，尚屬過重。末查被告未曾因故意犯
    罪而受有期徒刑以上刑之宣告，有卷附臺灣高等法院被告前
    案紀錄表可參，其因一時失慮犯下本罪，事後坦承犯行，並
    已與告訴人成立調解，且須撫養2名子女，其歷此偵審程序
    及刑之宣告，當知所警惕而無再犯之虞，本院綜核上開各情
    ，認所宣告之刑以暫不執行為適當，併予宣告緩刑2年。
據上論斷，應依刑事訴訟法第273條之1第1項、第299條第1項前
段，刑法第339條第1項、第41條第1項前段、第74條第1項第1款
，刑法施行法第1條之1第1項、第2項前段，判決如主文。
本案經檢察官廖聖民到庭執行職務。
中    華    民    國    100  年    6    月   15      日
                    院刑事第四庭  法  官  黃益茂
以上正本證明與原本無異。
如不服本判決應於收受送達後10日內向本院提出上訴書狀，並應
敘述具體理由；其未敘述上訴理由者，應於上訴期間屆滿後20日
內向本院補提理由書（均須按他造當事人之人數附繕本）「切勿
逕送上級法院」。
                                  書記官  蔡秋明
中    華    民    國    100  年    6    月   15      日
附錄論罪科刑法條：
中華民國刑法第339條
（普通詐欺罪）
意圖為自己或第三人不法之所有，以詐術使人將本人或第三人之
物交付者，處 5 年以下有期徒刑、拘役或科或併科 1 千元以下
罰金。
以前項方法得財產上不法之利益或使第三人得之者，亦同。
前二項之未遂犯罰之。